el: Σχήμα διακόσμησης στέγης: Βέλος; Άλογο; Κόκκορας; Ιστιοφόρο; Άλλο
da: Tagindretningsform: Pil; Hest; Hane; Sejlbåd; Andet
tr: Çatı süsü şekli: Ok; At; Horoz; Yelkenli; Diğer
pl: Kształt dekoracji dachu: Arrow; Koń; Kogut; Żaglówka; Pozostałe
zh-CN: 屋顶装饰造型: 箭; 马; 公鸡; 帆船; 其他
nl: Vorm van dakdecoratie: Pijl; Paard; Haan; Zeilboot; Andere
sl-SI: Oblika strešnega okrasja: Puščica; Konj; Petelin; Jadrnica; Drugo
cs: Tvar střešní dekorace: Šipka; Kůň; Kohout; Plachetnice; Jiné
hu: Tetődíszítés formája: Nyíl; Ló; Kakas; Vitorláshajó; Egyéb
es: Forma de decoración del techo: Flecha; Caballo; Gallo; Velero; Otros
de: Dachdekorform: Pfeil; Pferd; Hahn; Segelboot; Sonstiges
ro-RO: Forma decorațiunilor pentru acoperiș: Săgeată; Cal; Cocoș; Barcă cu pânze; Altele
sv: Takdekorform: Pil; Häst; Tupp; Segelbåt; Annat
ru: Форма украшения крыши: Стрелка; Лошадь; Петух; Парусник; Другое
vi: Kiểu dáng trang trí mái nhà: Mũi tên; Ngựa; Gà trống; Tàu buồm; Khác
en: Roof decor shape: Arrow; Horse; Rooster; Sailboat; Other
ko: 지붕 장식 모양: 화살; 말; 수탉; 범선; 기타
ja: 屋根装飾の形状: 矢印; ウマ; 雄鶏; 帆船; その他
hr-HR: Oblik ukrasa za krov: Strelica; Konj; Pijetao; Jedrilica; Ostalo
nb: Takdekorform: Pil; Hest; Hane; Seilbåt; Annen
pt-BR: Forma de decoração do telhado: Seta; Cavalo; Galo; Barco a vela; Outro
fi: Kattokoristeen muoto: Nuoli; Hevonen; Kukko; Purjevene; Muu
bg-BG: Форма на покривна декорация: Стрела; Кон; Петел; Ветроходна лодка; Други
th: รูปทรงการตกแต่งหลังคา: ลูกศร; ม้า; ไก่ตัวผู้; เรือใบ; อื่นๆ
zh-TW: 屋頂裝飾形狀: 箭形; 馬; 公雞; 帆船; 其他
lt-LT: Stogo dekoro forma: Rodyklė; Arklys; Gaidys; Valtis; Kita
pt-PT: Formato da decoração de telhado: Seta; Cavalo; Galo; Barco à vela; Outro
fr: Forme de décoration du toit: Flèche; Cheval; Coq; Voilier; Autre
it: Forma della decorazione per il tetto: Freccia; Cavallo; Gallo; Barca a vela; Altro
sk-SK: Tvar dekorácie strechy: Šípka; Kôň; Kohút; Plachetnica; Iné